臺灣士林地方法院刑事裁定
111年度聲字第1132號
聲  請  人  臺灣士林地方檢察署檢察官
受  刑  人  王彥翔




上列聲請人因受刑人數罪併罰有二裁判以上，聲請定其應執行之
刑（111年度執聲字第265號），本院裁定如下：
    主  文
王彥翔犯如附表所示之罪，所處有期徒刑部分，應執行有期徒刑
參年陸月，如易科罰金，以新臺幣壹仟元折算壹日。
    理  由
一、聲請意旨略以：受刑人王彥翔因詐欺等數罪，先後經判決確
    定如附表所示之刑，應依刑法第53條、第51條第5款之規定
    ，定其應執行之刑，爰依刑事訴訟法第477條第1項之規定聲
    請裁定等語。
二、按數罪併罰，有二裁判以上者，依刑法第51條之規定，定其
    應執行之刑；而數罪併罰，宣告多數有期徒刑者，於各刑中
    之最長期以上，各刑合併之刑期以下，定其刑期，但不得逾
    30年，刑法第53條、第51條第5款分別定有明文。次按數罪
    併罰，應依分別宣告其罪之刑為基礎，定其應執行刑，此觀
    刑法第51條規定自明，故一裁判宣告數罪之刑，雖曾經定其
    執行刑，但如再與其他裁判宣告之刑定其執行刑時，前定之
    執行刑當然失效，仍應以其各罪宣告之刑為基礎，定其執行
    刑，不得以前之執行刑為基礎，與以後裁判宣告之刑，定其
    執行刑（最高法院83年度台抗字第502 號裁定意旨參照）；
    惟上開更定之應執行刑，不應比前定之應執行刑加計其他裁
    判所處刑期後為重，否則即與法律秩序理念及法律目的之內
    部界限有違，難認適法（最高法院99年度台非字第229號裁
    定意旨參照）。
三、經查：受刑人所犯如附表編號1至12之罪，前經如附表編號1
    至12所示地院，以各該裁判字號分別判決確定，且各罪犯罪
    時間均在首先判決確定日即109年7月20日之前；另附表編號
    1至2所示之罪，嗣由本院以110年度易緝字第16號判決定應
    執行刑有期徒刑7月確定，附表編號3至6所示之罪，則由臺
    灣臺中地方法院以110年度聲字第2877號裁定定應執行刑有
    期徒刑1年2月確定，附表編號7至11所示之罪，則由臺灣臺
    南地方法院以110年度易緝字第19、20號判決定應執行刑有
    期徒刑1年6月確定等情，有臺灣高等法院被告前案紀錄表在
    卷為憑，而受刑人所犯如附表所示各罪之宣告刑，既應予合
    併處罰，先前所定之應執行刑當然失效，本院於本件定應執
    行刑時，自應以各罪宣告刑為基礎，不得逾越法定刑度範圍
    之外部界限，亦受「不得比前定之應執行刑加計其餘各罪宣
    告刑後為重」之內部界限拘束，另參酌法律規定裁定其應執
    行刑不得逾有期徒刑30年，並本於罪責相當性之要求，在刑
    罰內、外部界限範圍內，審酌受刑人所犯各罪之犯罪類型、
    動機、侵害法益、行為次數，以及受刑人對於本件定應執行
    刑之意見（111年10月26日之本院詢問受刑人定應執行刑意
    見調查表1紙），復就受刑人所犯之各罪整體評價其應受非
    難及矯治之程度，並兼衡刑罰經濟與公平、比例等原則，爰
    定其應執行刑如主文所示，並諭知易科罰金之折算標準。　
四、據上論斷，應依刑事訴訟法第477條第1項，刑法第53條、51
    條第5款，第41條第1項前段、第8項，裁定如主文。　
中　　華　　民　　國　　111 　年　　10　　月　　31　　日
                  刑事第八庭　　法  官  李東益
以上正本證明與原本無異
如不服本裁定應於送達後5日內向本院提出抗告狀
                                書記官  林盈均
中　　華　　民　　國　　111 　年　　11　　月　　01　　日
附表：
編　　　　　號  1 2 3 罪　　　　　名  詐欺 詐欺 竊盜 宣　　告　　刑  有期徒刑6月，如易科罰金，以新臺幣（下同）1000元折算1日。 有期徒刑3月，如易科罰金，以1000元折算1日。 有期徒刑5月，如易科罰金，以1000元折算1日。 犯　罪　日　期  109年2月10日 109年2月21日 107年11月24日 偵查(自訴)機關 年　度　案　號  士林地檢109年度偵字第7607、8979號 士林地檢109年度偵字第7607、8979號 臺南地檢109年度偵緝字第382、385號 最　後 事實審 法　　院 士林地院 士林地院 臺南地院  案　　號 110年度易緝字第16號 110年度易緝字第16號 109年度簡字第1814號  判決日期 111年4月8日 111年4月8日 109年6月8日 確　定 判　決 法　　院 士林地院 士林地院 臺南地院  案　　號 110年度易緝字第16號 110年度易緝字第16號 109年度簡字第1814號  判決日期 111年5月10日 111年5月10日 109年7月20日  備註   士林地檢111年度執字第2035號（臺南地檢111年度執助字第757號） 士林地檢111年度執字第2035號（臺南地檢111年度執助字第757號） 臺南地檢109年度執字第5585號（臺南地檢110年度執更助字第208號） 

編　　　　　號  4 5 6 罪　　　　　名  交通過失傷害 侵占 偽造文書 宣　　告　　刑  有期徒刑5月，如易科罰金，以1000元折算1日。 有期徒刑3月，如易科罰金，以1000元折算1日。 有期徒刑5月，如易科罰金，以1000元折算1日。 犯　罪　日　期  108年9月27日 108年5月31日 109年1月17日 偵查(自訴)機關 年　度　案　號  臺南地檢109年度偵緝字第382、385號 臺南地檢108年度偵緝字第948、949號 臺中地檢110年度偵緝字第198號、110年度偵字第8708號 最　後 事實審 法　　院 臺南地院 臺南地院 臺中地院  案　　號 109年度簡字第1814號 109年度簡字第1505號 110年度中簡字第809號  判決日期 109年6月08日 109年6月19日 110年4月15日 確　定 判　決 法　　院 臺南地院 臺南地院 臺中地院  案　　號 109年度簡字第1814號 109年度簡字第1505號 110年度中簡字第809號  判決日期 110年3月24日 109年8月3日 110年5月28日  備註   臺南地檢110年度執字第2655號（臺南地檢110年度執更助字第208號） 臺南地檢109年度執字第6443號（臺南地檢110年度執更助字第208號） 臺中地檢110年度執字第8510號（臺南地檢110年度執更助字第208號） 

編　　　　　號  7 8 9 罪　　　　　名  詐欺 詐欺 詐欺 宣　　告　　刑  有期徒刑4月，如易科罰金，以1000元折算1日。 有期徒刑5月，如易科罰金，以1000元折算1日。 有期徒刑5月，如易科罰金，以1000元折算1日。 犯　罪　日　期  108年5月2日至同年月4日 108年5月5日至同年月6日 108年5月10日至同年月11日 偵查(自訴)機關 年　度　案　號  臺南地檢109年度偵緝字第388、383、389、390、391號 臺南地檢109年度偵緝字第388、383、389、390、391號 臺南地檢109年度偵緝字第388、383、389、390、391號 最　後 事實審 法　　院 臺南地院 臺南地院 臺南地院  案　　號 110年度易緝字第19、20號 110年度易緝字第19、20號 110年度易緝字第19、20號  判決日期 110年8月19日 110年8月19日 110年8月19日 確　定 判　決 法　　院 臺南地院 臺南地院 臺南地院  案　　號 110年度易緝字第19、20號 110年度易緝字第19、20 110年度易緝字第19、20號  判決日期 110年10月6日 110年10月6日 110年10月6日  備註   臺南地檢110年度執字第6699號 臺南地檢110年度執字第6699號 臺南地檢110年度執字第6699號 

編　　　　　號  10 11 12 罪　　　　　名  詐欺 侵占 詐欺 宣　　告　　刑  有期徒刑6月，如易科罰金，以1000元折算1日。 有期徒刑4月，如易科罰金，以1000元折算1日。 有期徒刑6月，如易科罰金，以1000元折算1日。 犯　罪　日　期  108年6月5日 108年6月21日至同年8月2日 109年3月6日 偵查(自訴)機關 年　度　案　號  臺南地檢109年度偵緝字第388、383、389、390、391號 臺南地檢109年度偵緝字第388、383、389、390、391號 新竹地檢110年度偵緝字第606號 最　後 事實審 法　　院 臺南地院 臺南地院 新竹地院  案　　號 110年度易緝字第19、20號 110年度易緝字第19、20號 110年度竹簡字第787號  判決日期 110年8月19日 110年8月19日 110年11月23日 確　定 判　決 法　　院 臺南地院 臺南地院 新竹地院  案　　號 110年度易緝字第19、20號 110年度易緝字第19、20號 110年度竹簡字第787號  判決日期 110年10月6日 110年10月6日 110年12月21日  備註   臺南地檢110年度執字第6699號 臺南地檢110年度執字第6699號 新竹地檢111年度執字第180號 （臺南地檢111年度執助字第101號）